# Mireille DESPREZ

## Docteur en informatique et applications

mireille.desprez1@gmail.com | 06 47 82 08 44 | 59390 Sailly-Lez-Lannoy

À la recherche d'un poste en R&D informatique dans la métropole lilloise

#### **PRÉSENTATION**

Docteure en informatique avec plus de sept ans d'expérience dans des environnements professionnels et académiques, dont un poste à plein temps en tant que développeuse web spécialisée dans la création de tableaux de bord interactifs pour le contrôle de solutions IoT. Je suis une personne engagée, travailleuse et prête à relever de nouveaux défis.

### COMPÉTENCES

- Langages de Programmation : C++, C#, Java, Python
- Développement web : ASP.NET (Razor MVC, Core, Web API), HTML/CSS/JavaScript, React, Node.js
- Bases de données et Backend : Entity Framework, MongoDB, SQL, Spring Boot
- Outils et Autres : Docker, Git, Typescript, Intelligence artificielle, Microcontrôleurs

## EXPÉRIENCES

Enseignante-Chercheuse (ATER) | Universite de Lille - Laboratoire CRIStAL JANVIER 2024 - AOÛT 2024

- Recherche en intelligence artificielle, plus précisément les réseaux de neurones à impulsions (SNN)
- Enseignement des sessions TD/TP en Python, JavaScript fullstack, et technologies web (HTML, CSS, JavaScript)

**Doctorante** | Universite de Lille - Laboratoire CRIStAL (équipe FOX) OCTOBRE 2020 - FÉVRIER 2024

- Conception et développement de modèles d'intelligence artificielle impulsionnels non supervisés pour l'analyse vidéo
- Enseignement des sessions TD / TP en Unix, mathématiques discrètes et Python

Stagiaire en Recherche | Universite de Lille - Laboratoire CRIStAL (équipe FOX)

MARS 2020 - AOÛT 2020

Développeuse .Net | Creative Hardware for Integrated Products (CHIP)

AOÛT 2016 - AOÛT 2019

- Développement d'applications web interactives (full-stack)
- · Gestion de bases de données
- Création d'API RESTful pour des applications web et mobiles
- Formations de stagiaires en ASP.NET MVC

· Documentation

#### PROJETS -

- Full Stack .Net : CHIP Visitors : Application pour l'autorisation d'accès aux bâtiments sécurisés améliorant la gestion des visiteurs | GuardPro : Interface de gestion des employés augmentant l'efficacité de suivi | ParkPro : Solution de contrôle et de gestion à distance pour barrières intelligentes
- Simulation de réseaux neuronaux : Mise à jour du simulateur CSNN en C++ développé par l'équipe FOX, afin d'ajouter la capacité d'analyse vidéo aux réseaux de neurones à impulsions (SNN)

#### **PUBLICATIONS ET PRIX** -

- <u>Unsupervised Video Analysis Using Spiking Neural Networks</u> (Rapport de thèse)
- <u>S3TCs</u> (ICPR 2024)
- Spiking Two-Stream Methods (En cours de révision en Signal Processing : Image Communication)
- 2D vs 3D Convolutional Spiking Neural Networks (IJCNN 2022) + Prix du meilleur papier (CORESA 2023)
- A Study On the Effects of Pre-processing On Action Recognition Using SNNs (CBMI 2021)
- Prix du Fondateur AUST (Majore de promotion).

#### FORMATION -

Doctorat : informatique | Université de Lille, France

OCTOBRE 2020 - FÉVRIER 2024

Master : télécommunications et informatique | American University of Science and Technology, Liban

2020

2017

• Étudiante d'échange à l'ISEN, Lille

• Moyenne: 18.85 / 20 (Majore de promotion)

Licence: télécommunications et informatique | American University of Science and Technology, Liban

• Moyenne: 19.10 / 20 (Majore de promotion)

#### LOISIRS — LANGUES

• Équitation • Cuisine • Randonnée • Français (C2) • Anglais (C2) • Arabe (C2)